臺灣雲林地方法院刑事判決
110年度易字第195號
公  訴  人  臺灣雲林地方檢察署檢察官 
被      告  許俊凱


選任辯護人  張蓁騏律師
上列被告因妨害公務案件，經檢察官提起公訴（110年度偵字第8
95號），本院判決如下：
    主      文
許俊凱犯侮辱公務員罪，處拘役參拾日，如易科罰金，以新臺幣
壹仟元折算壹日。
    事實及理由
一、犯罪事實：
　　許俊凱於民國110年1月20日凌晨0時30分許，因與友人聚餐
    飲用酒類過量爛醉，無法溝通，其友人廖子妤因不知黃俊凱
    住處，無法送其返家，因而報警處理。嗣後員警發現許俊凱
    涉嫌酒駕，並拒絕接受酒測，乃依警察職權行使法第19條之
    規定，將許俊凱帶回址設雲林縣○○鄉○○路000號之雲林縣警
    察局西螺分局崙背分駐所（下稱崙背分駐所）管束，詎許俊
    凱明知在該分駐所值勤之員警陳貞羽、曹孝弘及所長陳泯澔
    係依法令執行公務，竟基於侮辱公務員之接續犯意，接續於
    同日凌晨1時許（影片時間18分30秒、22分23秒）以「幹你
    娘」等語辱罵在場執行勤務之崙背分駐所所長陳泯澔及員警
    陳貞羽、曹孝弘等人，而於公務員依法執行職務時當場侮辱
    （公然侮辱罪嫌部分，未據告訴）。
二、認定犯罪事實所憑之證據及理由：
　㈠上開犯罪事實，業據被告許俊凱於偵訊及本院審理時均坦承
    不諱，核與證人廖子妤證述內容相符，並有110年1月20日妨
    害公務案駐地內錄影譯文1紙、雲林縣警察局西螺分局執行
    管束通知書1紙、密錄器翻拍照片7幀、崙背分駐所110年2月
    3日職務報告1份、雲林縣警察局舉發違反道路交通管理事件
    通知單及酒測單各1紙、雲林地檢署110年3月16日公務電話
    紀錄單1紙在卷可參，且有密錄器光碟1片附卷可稽，足認被
    告前揭具任意性之自白核與事實相符，堪以採信。
　㈡綜上所述，本件事證明確，被告犯行洵堪認定，應依法論科
    。
三、論罪科刑部分：
　㈠論罪：
　1.核被告所為，係犯刑法第140條第1項前段之侮辱公務員罪。
　2.被告以前揭言語辱罵依法執行職務之崙背分駐所所長及員警
    等人，係因為拒絕酒測之同一事因，且係於密接之時間、復
    在同一分駐所內，侵害之法益亦相同，各次舉動間之獨立性
    極為薄弱，依一般社會健全觀念，在時間及地點差距上，亦
    難以強行分開，應視為數個舉動之接續犯行，合為包括之一
    行為予以評價，為接續犯。又被告雖以一行為同時對於依法
    執行職務之數名公務員當場侮辱，惟妨害公務罪章之罪係妨
    害國家公務之執行，屬侵害國家法益之犯罪，並無刑法第55
    條想像競合犯之適用，應論以單純一罪，附此敘明。
　㈡科刑：
　　爰審酌被告漠視公權力，法治觀念薄弱，明知員警係依法執
    行職務，猶以穢語加以辱罵，已損及公務員執行職務之尊嚴
    ，並影響社會秩序與國家公權力之行使，所為實有不該，惟
    念其犯後坦承犯行，已有悔意，態度尚佳，及其自陳在家中
    幫忙做外包商，大學畢業之教育程度，與父母親、兄嫂同住
    之家庭生活狀況，以及檢察官、辯護人、被告對於刑度所表
    示之意見等一切情狀，量處如主文所示之刑，並諭知易科罰
    金之折算標準。
四、不另為無罪諭知部分：
　㈠公訴意旨雖稱被告於同日凌晨1時17分、38分許，接續在崙背
    分駐所內隨地小便等語。因認被告此部分所為亦涉犯刑法第
    140條第1項之侮辱公務員罪嫌。
　㈡按犯罪事實應依證據認定之，無證據不得認定犯罪事實；又
    不能證明被告犯罪者，應諭知無罪之判決，刑事訴訟法第15
    4條第2項、第301條第1項分別定有明文。次按事實之認定，
    應憑證據，所謂證據，須適於為被告犯罪事實之證明者，始
    得採為斷罪資料，如未能發現相當證據，或證據不足以證明
    ，自不能以推測或擬制之方法以為裁判基礎；又認定不利於
    被告之事實，須依積極證據，苟積極證據不足為不利於被告
    事實之認定時，即應為有利於被告之認定，更不必有何有利
    之證據（最高法院30年上字第816號、40年台上字第86號、5
    3年台上字第2750號判決意旨參照）。
　㈢經查，被告於警詢時供稱：「因為我被上銬警方不帶人家去
    尿尿所以我只好尿在地上。」;於偵訊時供稱：「（問：你
    昨天喝了多少酒？）不記得，應該蠻多，喝威士忌。」（見
    偵卷第15頁、第58頁）。衡情，被告當時既因飲酒過量爛醉
    ，自無法排除因忍不住而小解尿尿之情形，是被告主觀上是
    否有侮辱公務員之犯意，顯非無疑。從而，此部分既然無從
    使本院形成有罪之確信，自應就此部分為無罪之諭知，惟因
    公訴意旨認此部分若成立犯罪，與前開論罪部分係屬接續犯
    之實質上一罪關係，爰不另為無罪之諭知，附此敘明。
五、應適用之法律（僅引程序法）： 
　  刑事訴訟法第299條第1項前段。
本案經檢察官莊珂惠偵查起訴，檢察官魏偕峯到庭執行職務。
中　　華　　民　　國　　110 　年　　5 　　月　　5 　　日
                  刑事第四庭    法  官  許佩如
以上正本證明與原本無異。
如不服本判決應於收受判決後20日內向本院提出上訴書狀，並應
敘述具體理由；其未敘述上訴理由者，應於上訴期間屆滿後20日
內向本院補提理由書（均須按他造當事人之人數附繕本）。「切
勿逕送上級法院」。
                                書記官  蘇靜怡
中　　華　　民　　國　　110 　年　　5 　　月　　5 　　日
（附錄本案論罪科刑條文）：
（中華民國刑法第140條）
於公務員依法執行職務時，當場侮辱或對於其依法執行之職務公
然侮辱者，處6月以下有期徒刑、拘役或3千元以下罰金。
對於公署公然侮辱者，亦同。